# 物业公司物业费处理

提问人：scr812463396 时间：2019-11-23 06:30:28
请教陈版主：物业公司收取十年物业费免一年物业费，一年后预收十年物业费又返还业主，这个怎么做账务处理？谢谢！

回答人：chenyiwei
没看懂你的问题？“一年后预收十年物业费又返还业主”是什么意思？后 10年的物业费后续将如何再收取？